【裁判字號】    98,訴,56
【裁判日期】    980324
【裁判案由】    違反毒品危害防制條例
【裁判全文】
台灣嘉義地方法院刑事判決                98年度訴字第56號
公  訴  人  臺灣嘉義地方法院檢察署檢察官
被      告  甲○○
選任辯護人  羅振宏律師
上列被告因毒品危害防制條例案件，經檢察官提起公訴（97年度
偵字第5070、5173、7104號），本院判決如下：
    主  文
甲○○犯施用第二級毒品罪，處有期徒刑參月，扣案玻璃球吸食
器壹組，沒收之。又共同犯販賣第二級毒品罪，處有期徒刑柒年
貳月，扣案電子磅秤壹台，沒收之，因犯罪所得之新臺幣貳仟元
沒收之，如全部或一部不能沒收時，以其與吳丁旭之財產連帶抵
償之。又共同犯販賣第二級毒品罪，處有期徒刑柒年貳月，扣案
電子磅秤壹台，沒收之，因犯罪所得之新臺幣壹萬參仟元沒收之
，如全部或一部不能沒收時，以其與吳丁旭之財產連帶抵償之。
又共同犯販賣第二級毒品未遂罪，處有期徒刑參年捌月，扣案電
子磅秤壹台，沒收之。應執行有期徒刑捌年，扣案玻璃球吸食器
壹組、電子磅秤壹個，沒收之，因犯罪所得之新臺幣壹萬伍仟元
沒收之，如全部或一部不能沒收時，以其與吳丁旭之財產連帶抵
償之。
    事  實
一、甲○○前於民國95年間因施用毒品案件，經本院裁定送觀察
    、勒戒，認有繼續施用毒品之傾向，復經本院裁定令入戒治
    處所施以強制戒治，而於96年8月10日戒治期滿釋放，並經
    台灣嘉義地方法院檢察署檢察官以96年度戒毒偵字第45號為
    不起訴處分確定；詎仍不知悔改，明知甲基安非他命業經公
    告列為毒品危害防制條例所規定之第二級毒品，仍於強制戒
    治完畢釋放後5年內，基於施用第二級毒品之犯意，於97年7
    月14日上午9時許，在嘉義市○○路575號4樓，以將甲基安
    非他命置於玻璃球吸食器，下方以火燒烤吸食煙霧之方式，
    施用第二級毒品甲基安非他命乙次。
二、甲○○明知甲基安非他命係毒品危害防制條例所規定之第二
    級毒品，不得販賣、持有，仍與吳丁旭基於共同意圖營利販
    賣第二級毒品甲基安非他命之犯意聯絡，由吳丁旭先將甲基
    安非他命交由甲○○暫管，如有買家欲向吳丁旭購買甲基安
    非他命，吳丁旭即請買家直接撥打甲○○所使用、門號為00
    00000000號之行動電話與甲○○聯絡，由甲○○出面與買家
    交易，再將販賣甲基安非他命所得之金額交與吳丁旭，而先
    後於：(一)97年6月18日晚間7時12分許，由綽號「阿猴」、年
    籍姓名均不詳之成年男子（下稱「阿猴」），使用門號為00
    00000000號行動電話，撥打至甲○○所使用之上開門號行動
    電話，雙方約在嘉義市○○路547號特力屋量販店旁停車場
    ，由「阿猴」以新台幣（下同）2,000元為代價，向甲○○
    購買甲基安非他命1小包。(二)於97年6月18日晚間10時53分許
    ，某不詳成年男子使用門號為0000000000號行動電話，撥打
    至甲○○所使用之上開門號行動電話，雙方即約在上開特力
    屋量販店旁停車場，由該不詳成年男子以13,000元為代價，
    向甲○○購買甲基安非他命1錢。(三)於97年6月19日下午2時
    許，某另一不詳成年男子使用門號為0000000000號行動電話
    ，撥打至甲○○所使用之上開門號行動電話，雙方亦約在上
    開特力屋量販店旁停車場，由該不詳成年男子以12,000元為
    代價，向甲○○購買甲基安非他命1錢，惟因該不詳成年男
    子懷疑甲○○所交付之甲基安非他命不足1錢，而將甲基安
    非他命退還甲○○，甲○○亦將12,000元退還該不詳成年男
    子，致販賣未成。嗣經警於97年7月14日下午1時許，搜索甲
    ○○位於嘉義市○○路575號4樓之居所而查獲上情，並扣得
    吳丁旭所有之甲基安非他命9包、海洛因1包、電子磅秤1台
    、夾鍊袋1大包，及甲○○所有之玻璃球吸食器1組、塑膠盒
    2個等物。
三、案經行政院海岸巡防署中部地區巡防局報請台灣嘉義地方法
    院檢察署檢察官偵查起訴。
    理  由
一、按被告以外之人於審判外之陳述，雖不符刑事訴訟法第159
    條之1至之4之規定，而經當事人於審判程序同意作為證據，
    法院審酌該言詞陳述或書面陳述作成時之情況，認為適當者
    ，亦得為證據。當事人、代理人或辯護人於法院調查證據時
    ，知有第159條第1項不得為證據之情形，而未於言詞辯論終
    結前聲明異議者，視為有前項之同意，此觀刑事訴訟法第15
    9條之5規定甚明。本件公訴檢察官及被告、辯護人於本院審
    理時，對於證人黎宗良於警詢時之證詞及其他相關具傳聞性
    質之證據資料，均同意作為證據，本院審酌前揭證據資料作
    成時之情況，核無違法取證或其他瑕疵，認為以之作為證據
    為適當，自得作為證據，先予敘明。
二、訊據被告對於施用第二級毒品甲基安非他命之事實坦承不諱
    ，而其經警採尿送驗結果，呈甲基安非他命陽性反應，有中
    山醫學大學附設醫院檢驗科藥物檢測中心尿液檢驗報告、代
    號與真實姓名對照表各1份在卷可稽，且有被告施用甲基安
    非他命所用之玻璃球吸食器1組扣案可佐，故被告此部分自
    白足認與事實相符，犯行堪以認定。被告前於95年間因施用
    毒品案件，經本院裁定送觀察、勒戒，認有繼續施用毒品之
    傾向，復經本院裁定令入戒治處所施以強制戒治，而於96年
    8月10日戒治期滿釋放，並經台灣嘉義地方法院檢察署檢察
    官以96年度戒毒偵字第45號為不起訴處分確定等情，有台灣
    高等法院被告前案紀錄表在卷可佐，足證被告於強制戒治執
    行完畢釋放後，5年內再犯本件施用第二級毒品罪，應依法
    論科。
三、訊據被告對於其與吳丁旭有為本案共同販賣第二級毒品甲基
    安非他命3次之事實，均坦承不諱，證人即被告之前夫黎宗
    良亦證稱：甲○○有幫吳丁旭送安非他命毒品給別人等語（
    見97年7月15日警詢筆錄），佐以被告所使用門號為0000000
    000號行動電話之監聽譯文，於97年6月18日晚間7時12分許
    ，有門號0000000000號行動電話撥入，內容為「我阿猴，我
    要公的（指甲基安非他命）」，於97年6月18日晚間10時53
    分許，有門號0000000000號行動電話撥入，內容為「姊仔，
    妳男生（指甲基安非他命）一錢要算我多少？11嗎？」，於
    96年6月19日下午2時5分許，則有門號0000000000號行動電
    話撥入，內容為「對方：一個37、一個19；被告：你不要在
    假鬼拉怪，我明明在樓上秤好的；對方：我明明、難道是我
    的磅秤有問題」等語，內容核與被告之自白大致相符，此外
    另有吳丁旭所有用以秤重之電子磅秤扣案可佐。而於被告居
    所扣得之疑似甲基安非他命之晶體9小包（驗前淨重共25.19
    1公克），經送驗後確為甲基安非他命，此有行政院衛生署
    管制藥品管理局管檢字第0970009230號鑑定書附卷可稽，足
    見被告自白吳丁旭曾將甲基安非他命交由其出面與買家交易
    等情，應與事實相符。本案罪證明確，被告前揭犯行堪以認
    定。
四、核被告就犯罪事實一所為，係犯毒品危害防制條例第10條第
    2項之施用第二級毒品罪。就犯罪事實二之(一)、(二)所為，均
    係犯毒品危害防制條例第4條第2項之販賣第二級毒品既遂罪
    ；至就犯罪事實二之(三)所為，被告雖已著手於販賣行為，然
    買賣並未成立，其行為尚屬未遂，是核其所為，係犯毒品危
    害防制條例第4條第6項、第2項之販賣第二級毒品未遂罪，
    並依未遂之規定減輕其刑。被告就於犯罪事實二之3次販賣
    甲基安非他命犯行，與吳丁旭間有犯意之聯絡及行為之分擔
    ，為共同正犯。被告因販賣及施用甲基安非他命而持有第二
    級毒品之低度行為，分別為販賣及施用之高度行為所吸收，
    不另論罪。又被告所為4次犯行，犯意各別，行為互殊，應
    分論併罰。爰審酌被告國中肄業之智識程度，無視於毒品對
    於健康之戕害及國家杜絕毒品犯罪之禁令，除自身施用第二
    級毒品外，仍販賣毒品與他人，使人沉迷於毒癮，無法自拔
    ，輕則戕害身心，重則引發各種犯罪，實為多種犯罪之源頭
    ，對社會治安有相當程度影響及所生之危害，其行為固值非
    難，惟被告販賣毒品之數量尚非龐大，被告亦未因前開販賣
    行為而獲得鉅大利益，而被告於本件偵審中又已全部認罪，
    態度良好，頗有悔意等一切情狀，量處如主文所示之刑，並
    定應執行之刑，以資懲儆。
五、扣案之玻璃球吸食器為被告所有，並為供其施用甲基安非他
    命所用之物；扣案電子磅秤則為吳丁旭提供被告交貨與買家
    時，用以秤甲基安非他命數量所用之物，業據被告供述明確
    ，均依刑法第38條第1項第2款，沒收之。至扣案之第二級毒
    品甲基安非他命9小包（驗前淨重總計25.191公克，驗後淨
    重總計25.138公克）及海洛因1小包（淨重14.68公克），經
    鑑驗雖確為第二級毒品甲基安非他命及第一級毒品海洛因，
    有行政院衛生署管制藥品管理局管檢字第0970009230號鑑定
    書及法務部調查局濫用藥物實驗室調科壹字第09723032930
    號鑑定書附卷可稽，然查此部分扣案毒品，連同扣案夾鍊袋
    1大包，據被告陳稱均係吳丁旭所有放置於嘉義市○○路575
    號4樓而被查獲之物品，並無證據證明與本案被告三次販賣
    毒品犯行有何關連，且上開扣案毒品究係吳丁旭欲供己施用
    ，抑或日後預備供販賣之用，仍有待公訴人偵查釐清，本於
    主從刑相隨原則，本院爰不為沒收之諭知；另扣案塑膠盒2
    個固為被告所有，然與其施用或販賣第二級毒品甲基安非他
    命並無任何關連，又被告所使用門號為0000000000號之行動
    電話並未扣案，亦無證據證明為被告或吳丁旭所有，是就此
    部分均不為沒收之諭知，附此敘明。再被告與吳丁旭共同販
    賣第二級毒品所得15,000元（第1次2,000元、第2次13,000
    元），係違犯毒品危害防制條例第4條第2項之罪所得之財物
    ，應依同條例第19條第1項後段之規定宣告沒收，如全部或
    一部不能沒收時，以其與吳丁旭之財產連帶抵償。
據上論斷，應依刑事訴訟法第299條第1項前段，毒品危害防制條
例第4條第2項、第6項、第10條第2項、第19條第1項，刑法第11
條前段、第28條、第51條第5款、第38條第1項第2款，判決如主
文。
本案經檢察官姜智仁到庭執行職務。
中    華    民    國    98    年    3     月    24    日
              刑事第二庭審判長法  官  沈福財
                              法  官  卓春慧
                              法  官  盧怡秀
以上正本證明與原本無異。
如不服本判決應於收受判決後10日內向本院提出上訴書狀，並應
敘述具體理由；其未敘述上訴理由者，應於上訴期間屆滿後20日
內向本院補提理由書（均須按他造當事人之人數附繕本）「切勿
逕送上級法院」。
中    華    民    國    98    年    3     月    24    日
                              書記官  洪敏芳
附錄本案論罪科刑法條：
毒品危害防制條例第4條
製造、運輸、販賣第一級毒品者，處死刑或無期徒刑；處無期徒
刑者，得併科新臺幣1千萬元以下罰金。
製造、運輸、販賣第二級毒品者，處無期徒刑或7年以上有期徒
刑，得併科新臺幣7百萬元以下罰金。
製造、運輸、販賣第三級毒品者，處5年以上有期徒刑，得併科
新臺幣5百萬元以下罰金。
製造、運輸、販賣第四級毒品者，處3年以上10年以下有期徒刑
，得併科新臺幣3百萬元以下罰金。
製造、運輸、販賣專供製造或施用毒品之器具者，處1年以上7年
以下有期徒刑，得併科新臺幣1百萬元以下罰金。
前五項之未遂犯罰之。
毒品危害防制條例第十條
施用第一級毒品者，處六月以上五年以下有期徒刑。
施用第二級毒品者，處三年以下有期徒刑。


司法院資訊處製作；財團法人民間司法改革基金會備份。
